【裁判字號】    98,上訴,1214
【裁判日期】    990331
【裁判案由】    偽造文書等
【裁判全文】
臺灣高等法院臺南分院刑事判決        98年度上訴字第1214號
上  訴  人
即  被  告  戊○○
上  訴  人
即  被  告  乙○○
選任辯護人  彭大勇  律師
            林士龍  律師
上列上訴人等因偽造文書等案件，不服臺灣臺南地方法院97年度
訴字第1229號中華民國第一審判決（起訴案號：臺灣臺南地方法
院檢察署97年度偵字第8007、8227號；併辦案號：97年度偵字第
10761號），提起上訴，本院判決如下：
    主  文
原判決關於戊○○、乙○○部分撤銷。
戊○○犯如附表一編號1至5所示之罪，各處如「所處之刑」欄所
示之刑。應執行有期徒刑年拾月，扣案如附表二所示之物、附
表三、四所示文件上偽造之印文、署押均沒收。
乙○○犯如附表一編號1至5所示之罪，各處如其「所處之刑」欄
所示之刑。應執行有期徒刑貳年貳月，扣案如附表二所示之物、
附表三、四所示文件上偽造之印文、署押均沒收。
    事  實
一、戊○○於民國97年5月13日，因欠綽號「阿寶」之男子新台
    幣（下同）80萬元，遂應「阿寶」之邀而參加姓名年籍不詳
    之「小陳」、「陳永明」（另由檢察官分他案辦理）、丙○○（業經判處罪刑確定）等人共組之詐騙集團，乙○○則於
    同年5月27日經由丙○○之介紹，另鄭俊威（業經原審判處
    罪刑確定）則於同年月30日經由乙○○之介紹而加入，戊○○、乙○○就後述渠等參與部分與其他參與犯行之詐欺集團
    成員間，共同基於意圖為自己不法所有，以詐術騙取財物、
    冒充公務員而行使其職權及行使偽造公文書之犯意聯絡，先
    由詐騙集團成員數人在大陸等地區假冒檢察官、司法警察之
    名義，撥打電話與民眾聯繫，佯稱民眾名下之銀行帳戶涉及
    洗錢等不法情事，案件業已偵辦；再視情況，或由詐騙集團
    其他人員假冒檢察官之名義，以電話與民眾聯繫，偽稱民眾
    名下之銀行帳戶業經凍結，需將存款提出並交付監管後始得
    解除管制；或偽造地方法院檢察署傳票等文書，傳真予被害
    人；或囑被害人打電話與冒充承辦該案之公務員連絡；藉以
    取信被害人，並告知被害人將派員至其住處收取款項，被害
    人因而受騙至銀行提領存款，詐欺集團再以行動電話通知丙○○，丙○○再以行動電話連繫戊○○、乙○○或鄭俊威（
    俗稱車手），渠等再駕車前往被害人住處附近，各自分工，
    而向被害人取得詐騙金額，得手後，丙○○、戊○○各可分
    得詐取金額百分之3或4作為報酬（乙○○因不熟，共收取約
    一萬元酬勞，鄭俊威則因見習而被查獲），丙○○再依「小
    陳」、「陳永明」指示，攜帶剩餘詐得款項至中壢交流道附
    近，轉交詐騙集團其他成員或匯款至指定之中國信託商業銀
    行廖學士之000000000000號帳戶。茲將其等行為詳列如下：
(一)、丙○○、戊○○為參與供詐欺集團使用，2人基於共同偽造
    特種文書之犯意聯絡，於民國97年5月13日，在桃園縣中壢
    市某處，由丙○○提供偽造之王友旺「內政部監管會」之公
    務證1張予戊○○，由戊○○於當日將自己之1張照片貼在前
    揭「內政部監管會」之識別證上，共同偽造該公務證，以供
    日後使用，嗣該詐欺集團數成員於97年5月27日中午1時許、
    28 日上午，分別假冒警察、地方法院檢察署檢察官撥打丁○○位於台南市○○路179之12號住處之(06)2134336號電話
    ，向丁○○佯稱其帳戶涉及洗錢案件嫌疑重大已成通緝犯，
    囑丁○○須將其存款領出，交由檢察署人員監管，並矚其要
    求撥打林永承隊長之0000000000號電話及陳書記官00000000
    00號電話及吳茂松0000000000號電話確認相關事宜，且於27
    日中午1時許傳真由該集團成員於不詳地點所偽造之「高雄
    地方法院96年12月20日甫執信96金字第0000000號行政凍結
    管收執行命令」1紙（其上偽造之印文詳如附表三編號1所示
    ）予丁○○，致丁○○信以為真，遂於97年5月28日至臺灣
    銀行臺南分行其帳戶提領85萬元。丙○○再依詐欺集團成員
    「小陳」之電話指示，並以附表一編號1、2、3所示之電話
    與戊○○、乙○○取得連繫後，由乙○○駕駛車號3L-1067
    號自小客車搭載丙○○、戊○○2人至丁○○住處附近之便
    利商店，由戊○○收取集團成員於不詳地點偽造後傳真之「
    高雄地檢署97年5月28日96年度金字第0000000號監管科收據
    」乙紙後，由丙○○預先在收據上蓋用「小陳」於不詳地點
    偽造後交付伊之「臺灣高雄地方法院檢察署」之印章，偽造
    上開印文乙枚，於97年5月28日中午12時許，至丁○○位於
    臺南市○○區○○路179號之12住處，由丙○○負責勘查及
    把風，由戊○○負責假冒檢察署檢察官派出之「王友旺」科
    員，提示上開偽造之「內政部監管會」王友旺公務證向丁○○以行使，並偽簽「王友旺」姓名乙枚於上揭偽造之「高雄
    地檢署監管科收據」（其上偽造之印文及署押詳如附表三編
    號2所示）上，持向丁○○行使，致丁○○益不疑有詐，交
    付85萬元予戊○○，足以生損害於丁○○、王友旺、內政部
    公務證管理之正確性及台灣高雄地方法院、台灣高雄地方法
    院檢察署公文書管理之正確性。
(二)、該詐欺集團某成員於97年5月29日上午，假冒地方法院檢察
    署檢察官撥打上開丁○○住處電話，向丁○○佯稱須再領款
    交付監管，致丁○○信以為真，遂於至第一銀行臺南分行其
    帳戶提領新台幣40萬元。丙○○再依詐騙集團成員「小陳」
    之電話指示，以上揭方式與戊○○、乙○○連繫後，由乙○○駕駛車號3L-1067號自小客車搭載丙○○、戊○○2人至丁○○住處附近之便利商店，由戊○○收取集團成員於不詳地
    點所偽造後傳真之「高雄地檢署97年5月29日96年度金字第
    0000000號監管科收據」乙張後，由丙○○預先在收據上蓋
    用「小陳」於不詳地點偽造後交付伊之「臺灣高雄地方法院
    檢察署」之印章，偽造上開印文乙枚，於同日下午13時許，
    至丁○○上開住處，由丙○○負責勘查及把風，由戊○○負
    責假冒檢察署檢察官派出之「王友旺」科員，提示上開偽造
    之「內政部監管會」王友旺公務證向丁○○行使，並偽簽「
    王友旺」姓名乙枚於上揭偽造之收據上（其上偽造之印文及
    署押詳如附表三編號3所示）上，持向丁○○行使，致丁○○益不疑有詐，交付40萬元予戊○○，足以生損害於丁○○
    、王友旺、內政部公務證管理之正確性；及台灣高雄地方法
    院檢察署公文書管理之正確性。
(三)、該詐欺集團數成員，又於97年5月29日上午以0000000000號
    行動電話撥打台南市○○路130巷59號甲○○住處之（06）
    0000000號電話，假冒為臺灣臺北地方法院檢察署檢察官周
    士榆、刑事組長等人，向甲○○詐稱：其於中央投資股份有
    限公司開戶，涉嫌洗錢及非法擾亂金融罪，嫌疑重大已成通
    緝犯，囑甲○○須將其存款領出交由檢察署人員監管，並傳
    真以集團成員在不詳地點偽造之「臺灣臺北地方法院檢察署
    刑事傳票」、「臺灣臺北地方法院檢察署96北檢字第009861
    3號強制性資產凍結執行書」各乙紙（以上文書上偽造之印
    文均詳如附表四編號1、2所示）予甲○○，致甲○○陷於錯
    誤，遂至臺灣銀行台南分行其帳戶提領120萬元。丙○○、
    戊○○、乙○○等3人再依前揭所示之方式取得連繫後，由
    乙○○駕駛車號3L-1067號自小客車搭載丙○○、戊○○2人
    至甲○○住處附近之便利商店，由戊○○收取集團成員所傳
    真之偽造「台南地方法院地檢署97年5月29日96年度存字第
    681號監管科」公文乙紙後，於同日中午12時許至甲○○住
    處巷口，由丙○○負責勘查及把風，由戊○○負責假冒檢察
    署檢察官派出之「王友旺」科員，提示上開偽造之「內政部
    監管會」王友旺公務證向甲○○以行使，並偽簽「王友旺」
    姓名乙枚於上揭偽造之「台南地方法院檢署監管科收據」（
    其上偽造之印文及署押詳如附表四編號3所示）上，交付予
    甲○○，致甲○○益不疑有詐，交付120萬元予戊○○，足
    以生損害於甲○○、王友旺、內政部公務證管理及台灣台南
    地方法院檢察署公文書管理之正確性。
(四)、該詐欺集團某成員，於97年5月30日上午10許以0000000000
    號行動電話撥打上開甲○○住處電話，假冒為臺灣臺北地方
    法院檢察署林主任檢察官，向甲○○詐稱：所涉嫌洗錢及非
    法擾亂金融罪已由伊偵辦，須提領100萬元交付監管會配合
    監管云云，致甲○○陷於錯誤，至臺灣銀行台南分行其帳戶
    提領100萬元。丙○○、戊○○、乙○○、鄭俊威再以前揭
    方式取得連繫，由乙○○駕駛車號3L-1067號自小客車搭載
    丙○○、戊○○、鄭俊威至甲○○住處附近之便利商店，由
    傅俊滎收取集團成員所傳真之偽造「台南地方法院地檢署97
    年5月30日96年度存字第681號監管科」公文乙紙後，於同日
    中午12時30許至甲○○住處巷口，由丙○○、鄭俊威負責勘
    查及把風，由戊○○負責假冒檢察署檢察官派出之「王友旺
    」科員，提示上開偽造之「內政部監管會」王友旺公務證向
    甲○○以行使，並偽簽「王友旺」姓名乙枚於上揭偽造之「
    台南地方法院檢署監管科收據」（其上偽造之印文及署押詳
    如附表四編號4所示）上，交付予甲○○，致甲○○益不疑
    有詐，交付100萬元予戊○○，足以生損害於甲○○、王友
    旺、內政部公務證管理之正確性、台灣台南地方法院檢察署
    公文書管理之正確性。
(五)、該詐欺集團某成員，於97年5月30日上午10時許，假冒係檢
    察總長吳茂松撥打上開丁○○住處電話，向丁○○佯稱須再
    領款123萬元交由檢察署人員監管，適丁○○之子返家，發
    現遭詐騙，而先報警處理。丙○○依詐騙集團成員「小陳」
    之電話指示，再以上揭方式連繫戊○○、乙○○、鄭俊威後
    ，由乙○○駕駛車號3L-1067號自小客車載丙○○、戊○○
    、鄭俊威，至丁○○住處附近之便利商店，由乙○○收取集
    團成員於不詳地點偽造後傳真之「高雄地檢署監管科97年5
    月30日96年度金字第0000000號收據」、「高雄地方法院地
    檢署監管科97年5月30日96年度存字第681號公文」後，由丙○○預先在收據上蓋用「小陳」於不詳地點偽造後交付伊之
    「臺灣高雄地方法院檢察署」之印章，偽造上開印文各乙枚
    （其上偽造之印文詳如附表二編號14、15所示），4人於同
    日下午13時20分許，至丁○○上開住處附近，由丙○○、鄭
    俊威負責勘查及把風，戊○○負責假冒檢察署檢察官派出之
    「王友旺」科員，甫向丁○○提示行使偽造之「內政部監管
    會」之證件及上開二紙收據、公文（起訴書漏載），欲向丁○○詐取123萬元，當場為埋伏之員警逮捕戊○○、丙○○
    、鄭俊威，因而未得逞，足以生損害於王友旺、內政部公務
    證管理之正確性、台灣高雄地方法院檢察署公文書管理之正
    確性。且警當場扣得附表二編號1、2、7、14、15所示之物
    。乙○○雖駕駛前揭自小客車逃逸，仍於同日下午18時18分
    於臺南市○○路與南寧街口，為警逮捕，並扣得車號3L-106
    7號自小客車、附表二編號3至6、8至13所示之物。
二、案經丁○○、甲○○分別告訴由臺南市警察局報請台灣台南
    地方法院檢察署檢察官偵查起訴及移送併辦。
    理  由
一、證人丁○○、甲○○在檢察官偵查中具結後所為之陳述，因
    檢察官原則上均能遵守法律規定，不致違法取供，且其於偵
    查中向檢察官所為之陳述，均經具結，又無顯不可信之情況
    ，依刑事訴訟法第159條之1第2項規定，得為證據。另渠2人
    於警詢之供述，雖屬被告以外之人於審判外之供述，惟因被
    告及公訴人均同意作為證據，本院審酌該等傳聞證據作成之
    情況，亦無違法或不當情事，因而認為適當，依刑事訴訟法
    第159條之5第1項規定，前開證人於審判外之言詞、書面陳
    述，得為證據。
二、訊據被告戊○○、乙○○，對上揭事實均坦承不諱，核與被
    害人即證人丁○○、甲○○於警詢、偵查中之供述，以及共
    犯丙○○、鄭俊威於原審供述情節，均相符合，並有如附表
    二扣案所示之物及被害人所提出附表三、四所示之物足資佐
    證，本件事證已臻明確，被告戊○○、乙○○2人犯行洵堪
    認定。
三、按刑法所謂公印或公印文，係專指表示公署或公務員資格之
    印信而言，即俗稱大印與小官印及其印文（最高法院著有22
    年度上字第1904號、69年度臺上字第693號判例意旨參照）
    ；又按公印之形式凡符合印信條例規定之要件而製頒，無論
    為印、關防、職章、圖記，如足以表示其為公務主體之同一
    性者，均屬之（最高法院89年度臺上字第3155號判決意旨參
    照）。而不符印信條例規定或不足以表示公署或公務員之資
    格之印文，如機關長官之簽名章僅屬於代替簽名用之普通印
    章，即不得謂之公印（最高法院86年度臺上字第4631號判決
    意旨參照）；又與我國公務機關名銜不符之印文，難認為公
    印文（最高法院84年度臺上字第6118號判決意旨參照）。本
    件被告等所持用或被查扣之印章，其中「臺灣臺中地方法院
    檢察署印」、「臺灣高雄地方法院檢察署印」、「臺灣臺北
    地方法院檢察署印」印文，內容為我國檢察機關之正確名銜
    ，樣式亦與政府機關關防（即俗稱大印）相符，自屬公印文
    ；至「檢察行政處鑑」、「臺中地方法院行政凍結管收執行
    命令印」2印文，因現行各級檢察機關中，無該處之編制，
    亦未曾有過設置該機關之紀錄，無從依據印信條例製發公印
    ；而「處長莊進國」、「周士瑜」、「康敏郎」之印文，乃
    上開人員用於代替簽名之簽名章，亦非印信條例規定之「職
    章」，均無從逕認為公印文。另公文書係指公務員職務上製
    作之文書，刑法第10條第3項定有明文；且刑法上偽造文書
    罪，係著重於保護公共信用之法益，即使該偽造文書所載名
    義製作人實無其人，而社會上一般人仍有誤信其為真正文書
    之危險，仍難阻卻犯罪之成立（最高法院著有54年度臺上字
    第1404號判例意旨參照）。本件詐騙集團偽造之檢察署監管
    科文書、法院行政凍結管收執行命令、檢察署強制性資產凍
    結執行書，雖檢察署、法院實際上並無發文此類文書，然其
    內容均與犯罪偵查事項有關，且一般人苟非熟知檢察署、法
    院組織，尚不足以分辨該文書是否實際存在，仍有誤信該等
    文書為公務員職務上所製作之真正文書之危險，堪認為偽造
    公文書；至「內政部監管會作業識別證」一紙，係用以表示
    關於品行、能力、服務等相類證書之服務證書，則屬刑法第
    212條之特種文書。
四、核被告等所為，係分別犯如附表一「所犯法條及罪名欄」所
    示之罪。附表一所示各編號犯行之被告，就各該編號犯行，
    與其犯罪事實欄所示參與犯行之詐欺集團成員彼此間，有犯
    意聯絡及行為分擔，均為共同正犯。渠等偽造印章、印文或
    署名之行為，均分係偽造該等公文書之階段行為；且渠等偽
    造上開公文書及內政部公務證特種文書，並進而持以行使，
    偽造之低度行為，復分別為行使之高度行為所吸收，均不另
    論罪。且渠等以僭行公務員職權、行使偽造公文書及特種文
    書之詐術方式，向被害人欺取財物，致被害人等陷於錯誤而
    交付錢財或未交付錢財而未得逞，均屬一行為觸犯數罪名之
    想像競合犯，均應分別從一重之行使偽造公文書處斷。公訴
    人認被告等人上開一行為所犯各罪，罪質互異，犯意個別，
    應予併合處罰，尚有未合。被告戊○○、乙○○所犯五次行
    使行使偽造公文書，均係個別獨立之行為（按其時間差距及
    文書內容可分），應予併合處罰。至台灣台南地方法院檢察
    署檢察官併辦之上開案件，與本案係事實相同，係同一案件
    ，本院自應併予審究，併此敘明。
五、原審以被告戊○○、乙○○論罪科刑之判決，固非無見。惟
    查：、偽造印章、印文或署押，不問屬於犯人與否，均應
    沒收，刑法第219條定有明文，原判決對於附表二編號9、10
    、11、12、13偽造之公印或印文，未依前開法條之規定沒收
    ，而認係綽號「小陳」所有供或預備供犯罪所用之物而宣告
    沒收，於法即有未合。、又被告戊○○、乙○○就事實欄
    一（四）詐騙甲○○100萬元得手後，於同日下午，再向丁○○行騙時，旋為警查獲，並扣得詐騙甲○○所得之該100
    萬元，是上開100萬元並未轉交詐騙集團其他成員或匯款至
    指定之中國信託商業銀行廖學士之000000000000號帳戶。原
    判決事實欄(四)卻認定「丙○○等人得手後，每人各可分得詐
    取金額百分之3或4作為報酬，再依「小陳」指示，攜帶詐得
    款項至中壢交流道附近，轉交詐騙集團其他成員或匯款至指
    定之中國信託商業銀行廖學士之000000000000號帳戶。」，
    即與事實不符。另乙○○於本院審理中，已和丁○○、甲○○和解，賠償渠2人共30萬元，丁○○、甲○○亦到庭表
    示願原諒乙○○，未及審酌，亦有欠週延。被告等上訴以原
    審量刑過重為由，指摘原判決不當，雖無理由，惟原判決關
    於被告戊○○、乙○○既有前揭可議之處，自應予撤銷改判
    。爰審酌被告戊○○前有違反電子遊戲場管理條例前科，素
    行欠佳（不構成累犯），被告乙○○均無犯罪前科，素行良
    好，有台灣高等法院被告全國前案紀錄表五份附卷足憑，渠
    等人正值青壯，卻不思循正當工作途徑獲取生活所需，竟擔
    任詐欺集團之車手，共同以行使偽造之公文書及假冒司法人
    員等方式向被害人詐財獲取不法利得，損及對人民對於公務
    機關之信賴性，並因而致令被害人受有事實欄所示多額之現
    金之損失，一生積蓄付諸流水，犯罪情節及所生危害已重，
    惟每次詐得金額有異，犯罪可取所得非多，參與犯罪分工情
    節輕重有別，審理中均坦承犯行，態度良好，被告乙○○並
    已與被害人達成民事和解，有和解書乙份附卷足憑等一切情
    狀，分別量處如主文所示之刑，並定其應執行刑，以示懲儆
    。至於乙○○雖請求給予緩刑之機會，且被害人丁○○、甲○○雖到院表示原諒乙○○，惟本院衡酌詐騙集團一再利用
    人民法律常識不足之情形下，詐騙金錢，對社會治安有不良
    之影響日益嚴重，被告乙○○年輕力壯，不思正途發展，竟
    參與詐騙集團，且其參與件數非少，不能僅因其從事駕駛接
    應共犯或自便利商店接收傳真，即認其惡性非重，本院仍認
    不宜給予緩刑之機會，始符合人民法律情感，爰就被告戊○○、乙○○所犯各罪分別量處如附表一所示之刑，並定其應
    執行刑。
六、扣案如附表二編號9、10、11、12、13所示偽造之印章，及
    附表三、四所示文件上偽造之印文、署押應依刑法第219條
    規定宣告沒收。附表二其餘之物係被告或共犯等人所有供或
    預備供犯罪所用之物（詳如該附表之備考所載），均應依刑
    法第38條第1項第2款規定宣告沒收；又附表二編號14、15所
    示文件既已依法宣告沒收，自無庸另就其上偽造之印文宣告
    沒收。
據上論結，應依刑事訴訟法第369條第1項前段、第364條、第299
條第1項前段、刑法第28條、第158條第1項、第216條、第211條
、第212條、第339條第1項、第3項、第55條、第51條第5款、第
219條、第38條第1項第2款，刑法施行法第1條之1，判決如主文
。
本案經檢察官郭珍妮到庭執行職務。
中    華    民    國    99    年    3     月    31    日
                  刑事第五庭    審判長法  官  楊明章
                                      法  官  戴勝利
                                      法  官  趙文淵
以上正本證明與原本無異。
如不服本判決應於收受送達後10日內向本院提出上訴書狀，其未
敘述上訴理由者，並得於提起上訴後10日內向本院補提理由書（
均須按他造當事人之人數附繕本）「切勿逕送上級法院」。
                                      書記官  呂宬樂
中    華    民    國    99    年    4     月    1     日
附錄：本判決論罪科刑法條
刑法第158條第1項：冒充公務員而行使其職權者，處3年以下有
                  徒刑、拘役或5百元以下罰金。
刑法第211條：偽造、變造公文書，足以生損害於公眾或他人者
             ，處1年以上7年以下有期徒刑。
刑法第212條：偽造、變造護照、旅券、免許證、特許證及關於
             品行、能力服務或其他相類之證書、介紹書，足
             以生損害於公眾或他人者，處1年以下有期徒刑、
             拘役或3百元以下罰金。
刑法第216條：行使第210條至第215條之文書者，依偽造、變造
             文書或登載不實事項或使登載不實事項之規定處
             斷。
刑法第339條：意圖為自己或第三人不法之所有，以詐術使人將
             本人或第三人之物交付者，處5年以下有期徒刑、
             拘役或科或併科1千元以下罰金。以前項方法得財
             產上不法之利益或使第三人得之者，亦同。
             前二項之未遂犯罰之。
附表一：
┌─┬───┬──────────┬──────────┬────┬─────────┐
│編│ 被告 │犯罪時間、地點、方式│   所犯法條及罪名   │所處之罪│   所處之刑       │
│號│      │、被害人及所得財物  │                    │        │                  │
├─┼───┼──────────┼──────────┼────┼─────────┤
│ 1│戊○○│詳如犯罪事實欄一、(一)│刑法第158條第1項之│共同行使│戊○○處有期徒刑壹│
│  │乙○○│                    │  僭行公務員職權罪  │偽造公文│年陸月，乙○○處有│
│  │      │                    │刑法第216條、第211│書。    │期徒刑壹年月。扣│
│  │      │                    │  條之行使偽造公文書│        │案如附表二編號1至 │
│  │      │                    │  罪                │        │13所示之物、附表三│
│  │      │                    │刑法第216條、第212│        │編號1、2所示文件上│
│  │      │                    │  條之行使偽造特種文│        │偽造之印文、署押均│
│  │      │                    │  書罪              │        │沒收。            │
│  │      │                    │刑法第339條第1項之│        │                  │
│  │      │                    │  詐欺取財罪        │        │                  │
├─┼───┼──────────┼──────────┼────┼─────────┤
│ 2│戊○○│詳如犯罪事實欄一、(二)│刑法第158條第1項之│共同行使│戊○○處有期徒刑壹│
│  │乙○○│                    │  僭行公務員職權罪  │偽造公文│年肆月，乙○○處有│
│  │      │                    │刑法第216條、第211│書。    │期徒刑壹年壹月。扣│
│  │      │                    │  條之行使偽造公文書│        │案如附表二編號1至 │
│  │      │                    │  罪                │        │13所示之物、附表三│
│  │      │                    │刑法第216條、第212│        │編號3所示文件上偽 │
│  │      │                    │  條之行使偽造特種文│        │造之印文、署押均沒│
│  │      │                    │  書罪              │        │收。              │
│  │      │                    │刑法第339條第1項之│        │                  │
│  │      │                    │  詐欺取財罪        │        │                  │
├─┼───┼──────────┼──────────┼────┼─────────┤
│ 3│戊○○│詳如犯罪事實欄一、(三)│刑法第158條第1項之│共同行使│戊○○處有期徒刑壹│
│  │乙○○│                    │  僭行公務員職權罪  │偽造公文│年捌月，乙○○處有│
│  │      │                    │刑法第216、第211  │書。    │期徒刑壹年伍月。扣│
│  │      │                    │  條之行使偽造公文書│        │案如附表二編號1至 │
│  │      │                    │  罪                │        │13所示之物、附表四│
│  │      │                    │刑法第216條、第212│        │編號1至3所示文件上│
│  │      │                    │  條之行使偽造特種文│        │偽造之印文、署押均│
│  │      │                    │  書罪              │        │沒收。            │
│  │      │                    │刑法第339條第1項之│        │                  │
│  │      │                    │  詐欺取財罪        │        │                  │
├─┼───┼──────────┼──────────┼────┼─────────┤
│ 4│戊○○│詳如犯罪事實欄一、(四)│刑法第158條第1項之│共同行使│戊○○處有期徒刑壹│
│  │乙○○│                    │  僭行公務員職權罪  │偽造公文│年柒月，乙○○處有│
│  │      │                    │刑法第216條、第211│書。    │期徒刑壹年肆月。扣│
│  │      │                    │  條之行使偽造公文書│        │案如附表二編號1至 │
│  │      │                    │  罪                │        │13所示之物、附表四│
│  │      │                    │刑法第216條、第212│        │編號4所示文件上偽 │
│  │      │                    │  條之行使偽造特種文│        │造之印文、署押均沒│
│  │      │                    │  書罪              │        │收。              │
│  │      │                    │刑法第339條第1項之│        │                  │
│  │      │                    │  詐欺取財罪        │        │                  │
├─┼───┼──────────┼──────────┼────┼─────────┤
│ 5│戊○○│詳如犯罪事實欄一、(五)│刑法第158條第1項之│共同行使│戊○○處有期徒刑壹│
│  │乙○○│                    │  僭行公務員職權罪  │偽造公文│年肆月，乙○○處有│
│  │      │                    │刑法第216條、第211│書。    │期徒刑壹年壹月。扣│
│  │      │                    │  條之行使偽造公文書│        │案如附表二所示之物│
│  │      │                    │  罪                │        │均沒收。          │
│  │      │                    │刑法第216條、第212│        │                  │
│  │      │                    │  條之行使偽造特種文│        │                  │
│  │      │                    │  書罪              │        │                  │
│  │      │                    │刑法第339條第3、1 │        │                  │
│  │      │                    │  項之詐欺取財未遂罪│        │                  │
└─┴───┴──────────┴──────────┴────┴─────────┘
附表二：
┌──┬──────────┬───────┬──────────┐
│編號│     物      品     │ 數   量      │   備   考          │
├──┼──────────┼───────┼──────────┤
│  1 │行動電話            │二支（均含SIM │共犯丙○○所有供或預│
│    │                    │卡、電池，號碼│備供犯犯罪事實(一)至(五)│
│    │                    │：0000000000、│所用之物            │
│    │                    │0000000000）  │                    │
├──┼──────────┼───────┼──────────┤
│  2 │行動電話            │一支（含SIM卡 │共犯戊○○所有供或預│
│    │                    │、電池，號碼：│備供犯犯罪事實(一)至(五)│
│    │                    │0000000000）  │所用之物            │
├──┼──────────┼───────┼──────────┤
│  3 │行動電話            │一支（含SIM卡 │乙○○所有供或預備供│
│    │                    │、電池，號碼：│犯犯罪事實(一)至(五)所用│
│    │                    │0000000000）  │之物                │
├──┼──────────┼───────┼──────────┤
│  4 │臺灣大哥大記事本    │一本          │共犯丙○○所有供或預│
│    │                    │              │備供犯犯罪事實(一)至(五)│
│    │                    │              │所用之物            │
├──┼──────────┼───────┼──────────┤
│  5 │綠色封面記事本      │一本          │共犯丙○○所有供或預│
│    │                    │              │備供犯犯罪事實(一)至(五)│
│    │                    │              │所用之物            │
├──┼──────────┼───────┼──────────┤
│  6 │印泥                │二個          │共犯丙○○所有供或預│
│    │                    │              │備供犯犯罪事實(一)至(五)│
│    │                    │              │所用之物            │
├──┼──────────┼───────┼──────────┤
│  7 │偽造內政部監管會王友│一張（含皮夾一│戊○○所有供犯犯罪事│
│    │旺公務證            │個）          │實(一)至(五)所用之物    │
├──┼──────────┼───────┼──────────┤
│  8 │偽造內政部監管會作業│二張          │共犯丙○○所有預備供│
│    │識別證              │              │犯犯罪事實(一)至(五)所用│
│    │                    │              │之物                │
├──┼──────────┼───────┼──────────┤
│  9 │偽造之「臺灣台北地方│一顆          │偽造之印章。        │
│    │法院檢察署印」公印  │              │                    │
├──┼──────────┼───────┼──────────┤
│ 10 │偽造之「臺灣台中地方│一顆          │偽造之印章。        │
│    │法院檢察署印」公印  │              │                    │
├──┼──────────┼───────┼──────────┤
│ 11 │偽造之「臺灣高雄地方│一顆          │偽造之印章。        │
│    │法院檢察署印」公印  │              │                    │
├──┼──────────┼───────┼──────────┤
│ 12 │偽造之「檢察官周士榆│一顆          │偽造之印章。        │
│    │印」印章。          │              │                    │
├──┼──────────┼───────┼──────────┤
│ 13 │偽造之「書記官康敏郎│一顆          │偽造之印章。        │
│    │印」印章。          │              │                    │
├──┼──────────┼───────┼──────────┤
│ 14 │高雄地檢署97年5月30 │一紙          │戊○○所有供犯犯罪事│
│    │日96年度金字第009861│              │實一、(五)所用之物    │
│    │3號監管科收據（含其 │              │                    │
│    │上偽造台灣高雄地方法│              │                    │
│    │檢察署印文一枚）    │              │                    │
├──┼──────────┼───────┼──────────┤
│ 15 │高雄地方法院地檢署監│一紙          │戊○○所有供犯犯罪事│
│    │管科97年5月30日96年 │              │實一、(五)所用之物    │
│    │度存字第681號公文（ │              │                    │
│    │含其上偽造台灣高雄地│              │                    │
│    │方法檢察署印文一枚）│              │                    │
└──┴──────────┴───────┴──────────┘
附表三：
┌──┬─────────┬───────────┬───────┐
│編號│ 文   件   名   稱│ 其上偽造之印文、署押 │備        考  │
│    │                  │ 及枚數               │              │
├──┼─────────┼───────────┼───────┤
│  1 │高雄地方法院96年12│法務部行政執行署台北執│由犯罪集團偽造│
│    │月20日甫執信96金字│行處凍結管收命令印文一│後傳真予被害人│
│    │第0000000號行政凍 │枚                    │丁○○        │
│    │結管收執行命令    │檢察行政處監管印文一枚│              │
├──┼─────────┼───────────┼───────┤
│  2 │高雄地檢署97年5月 │臺灣高雄地方法院檢察署│由戊○○向被害│
│    │28日96年度金字第  │印文一枚              │人丁○○行使  │
│    │0000000號監管科收 │王友旺署押一枚        │              │
│    │據                │                      │              │
├──┼─────────┼───────────┼───────┤
│  3 │高雄地檢署97年5月 │臺灣高雄地方法院檢察署│由戊○○向被害│
│    │29日96年度金字第  │印文一枚              │人丁○○行使  │
│    │0000000號監管科收 │王友旺署押一枚        │              │
│    │據                │                      │              │
└──┴─────────┴───────────┴───────┘
附表四：
┌──┬─────────┬───────────┬───────┐
│編號│ 文   件   名   稱│ 其上偽造之印文、署押 │備考          │
│    │                  │ 及枚數               │              │
├──┼─────────┼───────────┼───────┤
│  1 │臺灣臺北地方法院檢│臺灣臺北地方法院檢察署│由犯罪集團偽造│
│    │察署刑事傳票      │印文一枚              │後傳真予被害人│
│    │                  │周士榆印文一枚        │甲○○        │
│    │                  │康敏郎印文一枚        │              │
├──┼─────────┼───────────┼───────┤
│  2 │臺灣臺北地方法院檢│臺灣臺北地方法院檢察署│由犯罪集團偽造│
│    │察署96北檢字第0098│印文一枚              │後傳真予被害人│
│    │613號強制性資產凍 │周士榆印文一枚        │甲○○        │
│    │結執行書          │康敏郎印文一枚        │              │
├──┼─────────┼───────────┼───────┤
│  3 │台南地方法院地檢署│檢察行政處監管印文一枚│由戊○○向被害│
│    │97年5月29日96年度 │王友旺署押一枚        │人甲○○行使  │
│    │存字第681號監管科 │                      │              │
│    │公文              │                      │              │
├──┼─────────┼───────────┼───────┤
│  4 │台南地方法院地檢署│檢察行政處監管印文一枚│由戊○○向被害│
│    │97年5月30日96年度 │王友旺署押一枚        │人甲○○行使  │
│    │存字第681號監管科 │                      │              │
│    │公文              │                      │              │
└──┴─────────┴───────────┴───────┘

司法院資訊處製作；財團法人民間司法改革基金會備份。
